臺灣彰化地方法院刑事判決　　　　　　　　　　　　九十三年度易字第一三九號
　　公　訴　人　臺灣彰化地方法院檢察署檢察官
　　被　　　告　甲○○
右列被告因違反家庭暴力防治法之傷害案件，經檢察官聲請簡易判決處刑（九十三年
度偵字第七三六八號），本院依刑事訴訟法第二百七十三條之一第一項之規定，裁定
改用簡式審判程序判決如左：
    主  文
甲○○連續傷害人之身體，累犯，處有期徒刑伍月，如易科罰金，以參佰元折算壹日
。
        事  實
一、甲○○與乙○○係夫妻關係，二人間具有家庭暴力防治法第一條第一款所稱之家
    庭成員關係。甲○○之品行不佳，曾有多次違犯肅清煙毒條例及毒品危害防制條
    例之犯罪記錄，其因違犯肅清煙毒條例，經本院以八十二年訴字第一○八號判決
    判處有期徒刑三年確定，後又因違犯肅清煙毒條例罪及麻醉藥品管理罪，另經本
    院以八十二年訴字第一七七五號判決判處應執行有期徒刑三年六月確定，嗣上開
    二案於民國八十三年六月二十二日開始入監接續執行，至八十四年十二月十五日
    即因縮短刑期假釋而出監（假釋期滿日期為八十九年二月十四日），後上開假釋
    因故而經本院裁定撤銷後（此時尚有殘刑四年一月三十日），甲○○於八十八年
    九月九日再度入監執行，至九十二年三月十日始因縮短刑期執行完畢而出監。惟
    其仍不知悔改，其因乙○○平時喜歡外出逛街，且乙○○於外出後即不接聽其所
    撥打之電話，又經常於外出後晚歸，即對乙○○心生不滿，竟基於傷害之概括犯
    意，先於民國九十三年二月二日，在其上開之住所處，徒手毆打乙○○，二人並
    因此發生拉扯，致乙○○跌倒後受有左腳踝挫擦傷之傷害。
二、甲○○又承前之概括犯意，於九十三年五月三日，在其上開之住所處，徒手毆打
    乙○○，致乙○○因此受有兩眼眶瘀腫、鼻樑部瘀腫、右肩瘀腫之傷害。
三、甲○○復承前之概括犯意，於九十三年七月八日，在其上開之住所處，與乙○○
    發生拉扯，致乙○○因此受左前臂內及外側面、右手上臂內側、右手背多處皮下
    瘀血之傷害。
四、甲○○復承前之概括犯意，於九十三年七月十二日，在其上開之住所處，徒手毆
    打乙○○，致乙○○因此受有左耳前、右手上臂外側面、左手上臂內側多處皮下
    瘀血、左手背腫脹及前頸部抓傷等傷害。
五、甲○○再承前之概括犯意，於九十三年七月十三日，在其上開之住所處，徒手毆
    打乙○○，致乙○○因此受有右手前臂外內側面及右手肘後面多處皮下瘀血等傷
    害。
六、案經被害人乙○○訴由彰化縣警察局報告台灣彰化地方法院檢察署檢察官偵查後
    聲請簡易判決處刑。
        理  由
一、訊據被告甲○○對於前揭連續傷害之事實均坦白承認，核與告訴人乙○○指述之
    情節大致相符，並有行政院衛生署彰化醫院署彰醫字第○三○三號、第一五二四
    號、第二四五五號、第二四八六號、第五二五一五號診斷證明書共五紙附卷可相
    佐證，足認自白與事實相符而得採信，是被告犯行堪予認定，應依法予以論科。
二、核被告甲○○所為，係犯刑法第二百七十七條第一項之傷害罪。而其前後五次犯
    行，時間緊接，所犯構成要件相同，顯係基於概括犯意為之，應依連續犯之規定
    論以一罪，並依法加重其刑。公訴人於本院審理時雖認為本件第一次（發生於九
    十三年二月二日）之傷害事實部分，告訴人係於九十三年八月二日才至警局提出
    告訴，應已逾六個月之告訴期間，惟告訴乃論之罪，其犯罪行為有連續之狀態者
    ，其六個月之告訴期間，應自得為告訴之人，知悉犯人最後一次行為之時起算，
    此業經司法院大法官會議以釋字第一百零八號著有解釋文，故本件並無如公訴人
    所述之部分犯罪事實已逾告訴期間之問題，併予指明。再被告前因違犯肅清煙毒
    條例，經本院判處有期徒刑三年確定，後又因違犯肅清煙毒條例罪及麻醉藥品管
    理罪，另經本院判處應執行有期徒刑三年六月確定，嗣於民國八十三年六月二十
    二日開始入監執行，接續執行至八十四年十二月十五日即因縮短刑期假釋而出監
    ，後上開假釋因故而經本院裁定撤銷後，再度於八十八年九月九日入監執行，至
    九十二年三月十日始因縮短刑期執行完畢而出監，此有臺灣彰化地方法院檢察署
    被告之刑案資料查註紀錄表在卷可參，其於受有期徒刑之執行完畢後，五年以內
    再犯本件有期徒刑以上之罪，為累犯，應依法遞加重其刑（聲請簡易判決處刑書
    內並未提及此構成本件累犯之犯罪事實，併予指明）。爰審酌被告犯罪之動機、
    目的、方法、手段、所生危害，其前有多次施用毒品之犯罪紀錄，品行不佳，僅
    因細故即多次將自己妻子毆打成傷，可謂無視親情之存在，暨其犯後對其所為之
    犯行坦白承認，態度尚稱良好等一切情狀，量處如主文所示之刑，並諭知易科罰
    金之折算標準，以示懲儆。
三、據上論斷，應依刑事訴訟法第四百五十二條、第二百七十三條之一第一項前段、
    第二百九十九條第一項前段，刑法第五十六條、第二百七十七條第一項、第四十
    七條、第四十一條第一項前段，罰金罰鍰提高標準條例第一條前段、第二條，判
    決如主文。
本案經檢察官林裕斌到庭執行職務。
中      華      民      國    九十四    年      一      月    二十四    日
                                    臺灣彰化地方法院刑事第一庭
                                        法      官  葛  永  輝
右正本證明與原本無異。
如不服本判決，應於判決送達後十日內向本院提出上訴狀( 須附繕本 )。
告訴人或被害人對於判決如有不服具備理由請求檢察官上訴者，其上訴期間之計算係
以檢察官收受判決正本之日期為準。
                                        法院書記官  施  惠  卿
中      華      民      國    九十四    年      一      月    二十四    日
刑法第二百七十七條
傷害人之身體或健康者，處三年以下有期徒刑，拘役或一千元以下罰金。
犯前項之罪，因而致人於死者，處無期徒刑或七年以上有期徒刑，致重傷者，處三年
以上，十年以下有期徒刑。
